【裁判字號】    89,上易,420
【裁判日期】    890315
【裁判案由】    傷害
【裁判全文】
臺灣高等法院臺南分院刑事判決          八十九年度上易字第四二號  Ａ
      上  訴  人
      即  被  告  甲  ○  ○
      自  訴  人  乙  ○  ○
右上訴人因傷害案件，不服臺灣臺南地方法院八十八年度自字第四六九號中華民國八
十八年十二月三十一日第一審判決，提起上訴，本院判決如左：
      主      文
上訴駁回。
      事      實
一、甲○○因向乙○○租用座落台南市○○○路○段九十九號房屋一間，彼此因租屋
    使用問題素存嫌隙，於民國八十八年十一月十三日凌晨五時五十分許，乙○○指
    責其在上址租屋前擺攤販賣小吃臭豆腐超過約定營業時間，而生齟齬，詎甲○○
    竟基於傷害人之犯意，出手將乙○○推倒在地，致其受有右膝擦傷及右上臂挫傷
    等傷害。
二、案經乙○○向臺灣臺南地方法院提起自訴。
      理      由
一、訊之上訴人即被告甲○○矢口否認推倒自訴人乙○○之犯行，辯稱：自訴人指伊
    賣臭豆腐超過凌晨二點之約定營業時間，伊只對自訴人講了一句「我擦ㄒ一ㄠˊ
    你」（台語發音），並沒有推他，但因自訴人穿拖鞋，伊又剛洗完地，地上有坑
    洞，自訴人倒退自己跌倒的云云。
二、惟查右揭事實，迭據自訴人於原審及本院到庭指訴綦詳，而自訴人受有右膝擦傷
    及右上臂挫傷等傷，復有行政院衛生署台南醫院及永康榮民醫院出具之驗傷證明
    書各一紙附於原審卷可稽（見原審卷第四、五頁）。並據證人即台南市警察局第
    五分局警員莫伯強於原審到庭證稱：八十八年十一月十三日自訴人曾從醫院打電
    話告訴伊渠遭被告推倒在地，因伊當警察，有刑案發生時自訴人就會打電話給伊
    ，後來自訴人從醫院回到家，伊到渠家中探望，當時自訴人膝蓋有包紮等語（見
    原審卷第二十四頁）；次查被告於原審自承其受自訴人指責時，曾回以「我擦ㄒ
    一ㄠˊ你」（台語發音）（意即我才不理會你）及自訴人有跌倒在地等情（見原
    審卷第十六頁背面），足徵被告確有與自訴人發生口語衝突，更進出手將自訴人
    推倒在地，致其受上揭傷害，堪予採信。是被告前開所辯顯係事後畏罪卸責避重
    就輕之詞，委無足採，本件事證已臻明確，被告犯行洵堪認定。
三、核上訴人即被告傷害人之身體，所為係犯刑法第二百七十七條第一項之傷害罪。
    原審以被告罪證明確，因以適用刑法第二百七十七條第一項、第四十一條，罰金
    罰鍰提高標準條例第一條前段、第二條等規定，並審酌被告犯罪之動機、手段、
    目的、所生危害、犯後態度、與自訴人之關係、自訴人所受傷害、被告犯罪後態
    度等一切情狀，量處拘役二十日，並諭知如易科罰金以三百元折算一日之標準。
    本院經核原判決認事用法俱無不合，量刑亦稱妥適，被告上訴意旨否認犯罪，仍
    執陳詞指摘原判決不當，並無可取，為無理由，應予駁回。
據上論斷，應依刑事訴訟法第三百六十八條，判決如主文。
中    華    民    國      八十九      年      三      月      十五      日
                                  臺灣高等法院臺南分院刑事第一庭
                                      審判長法官  鄭    文    肅
                                            法官  王    浦    傑
                                            法官  楊    明    章
右正本證明與原本無異。
不得上訴。
                                      法院書記官  易    慧    玲
中    華    民    國      八十九      年      三      月      十六      日
附錄本案論罪科刑法條全文：
刑法第二百七十七條第一項：傷害人之身體或健康者，處三年以下有期徒刑、拘役或
                          一千元以下罰金。


司法院資訊處製作；財團法人民間司法改革基金會備份。
